臺灣士林地方法院刑事判決　　　　　　　95年度訴字第1135號
公　訴　人　臺灣士林地方法院檢察署檢察官
被　　　告　甲○○
　　　　　　　　　　（另案於臺灣嘉義監獄執行中）
上列被告因偽證案件，經檢察官提起公訴（95年度偵字第6000號
），因被告於本院準備程序中為有罪之陳述，經本院合議庭裁定
以簡式審判程序審理，本院判決如下：
    主  文
甲○○證人於執行審判職務之公署審判時，於案情有重要關係之
事項，供前具結，而為虛偽陳述，累犯，處有期徒刑壹年肆月。
    事  實
一、甲○○曾於民國91年間因毒品危害防制條例案件，經本院以
    91年度易字第494 號判決判處有期徒刑三月確定，迄於92年
    11月11日易科罰金執行完畢，猶不知悔改，其明知於94年1
    月23日21時25分許，在臺北市○○區○○路、中坡北路40巷
    附近，遭臺北市政府警察局信義分局員警查獲未經許可持有
    之制式手槍1 枝（含彈匣1 個，槍枝管制編號：0000000000
    號）及子彈3 顆係乙○○於當日19時許所交付之物，並於94
    年1 月24日在臺灣士林地方法院檢察署內勤檢察官訊問時，
    於供後具結稱前開手槍、子彈均係乙○○所交付，嗣上開違
    反槍砲彈藥刀械管制條例案件經臺灣士林地方法院檢察署檢
    察官以94年度偵字第1630號案件將甲○○及乙○○提起公訴
    ，並由本院以94年度訴字第172 號案件審理中，旋於執行審
    判職務之公署審判之際，詎甲○○竟基於偽證之犯意，於94
    年4 月28日9 時30分許，在本院第十一法庭內，適執行審判
    職務之法官就乙○○所涉上開違反槍砲彈藥刀械管制條例案
    件中有關查獲槍彈之來源等與案情有重要關係之事項以證人
    身分進行交互詰問之際，其於供前具結，並為虛偽之陳述稱
    ：「（檢察官問：手槍、子彈從何而來？）槍及子彈都不是
    我的，是郭華雄的，綽號『黑狗』。」、「（檢察官問：郭
    華雄在何時、何地將槍彈交給你？）在94年1 月22日，被查
    獲的當日，在乙○○家交給我。」等語，嗣因甲○○於94年
    5 月18日14時10分許，在本院第十一法庭內，適執行審判職
    務之法官就乙○○所涉上開違反槍砲彈藥刀械管制條例案件
    中有關查獲槍彈之來源等與案情有重要關係之事項以證人身
    分進行交互詰問之際，復於供前具結證稱：查獲槍彈係由乙
    ○○所交付等語，始查知上情；迨前開違反槍砲彈藥刀械管
    制條例案件上訴至臺灣高等法院，而由臺灣高等法院以94年
    度上訴字第2502號案件審理中，詎甲○○竟承前偽證之犯意
    ，於95年4 月20日10時許，在臺灣高等法院第二十一法庭內
    ，適執行審判職務之法官就乙○○所涉上開違反槍砲彈藥刀
    械管制條例案件中有關查獲槍彈之來源等與案情有重要關係
    之事項以證人身分進行交互詰問之際，其於供前具結，並為
    虛偽之陳述稱：「（檢察官問：你在警詢、原審所言均為實
    在？）不是全部都是實在。「、「（檢察官問：哪個地方不
    實在？）槍不是乙○○交給我的，槍是我自己持有的，是我
    去找乙○○跟我一起去要錢的。」、「（檢察官問：槍枝來
    源？）一個朋友叫阿寶的交給我的，真實姓名我不知道，他
    年約39歲，是在案發二年前（94年3 、4 月）交給我的，是
    在阿寶新莊幸福路家交給我的，詳細地址我忘了。」、「（
    檢察官問：交給你何用？）我向他買的，是以15萬元買的。
    」等語，嗣因臺灣高等法院檢察署認甲○○上開證言涉有偽
    證罪嫌而發交臺灣士林地方法院檢察署檢察官偵查，其於乙
    ○○所涉上開違反槍砲彈藥刀械管制條例案件裁判確定前之
    95年5 月23日檢察官訊問之際，坦承上開證言確為虛偽之陳
    述而悉上情。
二、案經臺灣高等法院檢察署發交臺灣士林地方檢察署檢察官偵
    查起訴，因甲○○於本院準備程序中為有罪之陳述，經本院
    合議庭裁定以簡式審判程序審理。
    理  由
一、本件被告甲○○所犯係死刑、無期徒刑或最輕本刑為三年以
    上有期徒刑或高等法院管轄第一審案件以外之罪，，其於準
    備程序期日就被訴事實為有罪之陳述，經本院告知簡式審判
    程式之旨，並聽取公訴人及被告之意見後，經合議庭裁定由
    受命法官獨任進行簡式審判程序，是依刑事訴訟法第273 條
    之2 規定，本件之證據調查，不受同法第159 條第1 項、第
    161 條之2 、第161 條之3 、第163 條之1 及第164 條至第
    170 條規定之限制，合先敘明。
二、前揭犯罪事實，業據被告甲○○於本院審理中坦承不諱，並
    有臺灣士林地方法院檢察署94年度偵字第1630號案件之94年
    1 月24日偵查筆錄及證人結文、本院94年度訴字第172 號案
    件之94年4 月28日、94年5 月18日審理筆錄及證人結文、臺
    灣高等法院94年度上訴字第2502號案件之95年4 月20日審理
    筆錄及證人結文、臺灣士林地方法院檢察署95年度偵字第60
    00號案件之95年5 月23日偵查筆錄等影本在卷可稽，足徵被
    告甲○○之上開自白與事實相符。本件事證明確，被告甲○
    ○之上開犯行洵堪認定，應予依法論科。
三、核被告甲○○所為，係犯刑法第168 條之偽證罪。又被告甲
    ○○於同一案件審理中，雖先後二次到庭就同一事項具結作
    證，然其侵害之國家法益僅為一個，故僅成立一偽證罪。公
    訴意旨認應論以連續犯，尚有未洽。又刑法第47條業於94年
    2 月2 日修正公布，並自95年7 月1 日施行，而被告甲○○
    所為之上開偽證犯行，迄至95年4 月20日完成，是本件被告
    甲○○行為後，法律已有變更；而被告甲○○曾於91年間因
    毒品危害防制條例案件，經本院以91年度易字第494 號判決
    判處有期徒刑三月確定，迄於92年11月11日易科罰金執行完
    畢，此有臺灣高等法院被告前案紀錄表附卷可參，其前曾受
    有期徒刑之執行完畢，於五年以內故意再犯本件最重本刑為
    有期徒刑以上之罪，經比較修正前後規定之結果，不論依修
    正前之刑法第47條或修正後之刑法第47條第1 項之規定均構
    成累犯，應認修正後之法律並非較有利於被告，依修正後刑
    法第2 條第1 項之規定，自應適用行為時之法律即修正前之
    刑法第47條之規定論以累犯，並加重其刑。又被告甲○○於
    其所虛偽陳述之乙○○所涉上開違反槍砲彈藥刀械管制條例
    案件，裁判確定前自白，應依刑法第172 條之規定減輕其刑
    ，並依法先加後減之。爰審酌被告甲○○於作證時就案情重
    要事項為虛偽之證言，已對國家司法偵審之正確性產生重大
    危害，影響司法調查程序之進行，嚴重妨害司法正義之實現
    ，復於犯後坦承犯行，及其品行、犯罪動機、目的、手段、
    生活狀況、智識程度、犯罪所得之利益及所生之損害等一切
    情狀，量處如主文所示之刑。
據上論斷，應依刑事訴訟法第273 條之1 第1 項、第299 條第1
項前段，刑法第2 條第1 項前段、第168 條、第172 條，修正前
刑法第47條，判決如主文。
本案經檢察官林在培到庭執行職務。
中　　華　　民　　國　　96　　年　　5 　　月　　23　　日
　　　　　　　　　刑事第六庭  法  官  黃雅君
以上正本證明與原本無異。
如不服本判決，應於判決送達後10日內向本院提出上訴狀
                              書記官  彭莉婷
中　　華　　民　　國　　96　　年　　5 　　月　　23　　日
附錄本案論罪科刑法條：
中華民國刑法第168條
（偽證罪）
於執行審判職務之公署審判時或於檢察官偵查時，證人、鑑定
人、通譯於案情有重要關係之事項，供前或供後具結，而為虛
偽陳述者，處7 年以下有期徒刑。
